【裁判字號】    97,易,1179
【裁判日期】    971230
【裁判案由】    傷害等
【裁判全文】
臺灣士林地方法院刑事判決              97年度易字第1179號
    公  訴  人  臺灣士林地方法院檢察署檢察官
    被      告  甲○○
上列被告因傷害等案件，經檢察官聲請以簡易判決處刑（96年度
偵字第14876 號），本院士林簡易庭受理後（97年度士簡字第70
9 號），認不宜以簡易判決處刑，改依通常程序審理，本院判決
如下：
    主  文
甲○○傷害人之身體，處有期徒刑肆月，如易科罰金，以新臺幣
壹仟元折算壹日；又損壞他人之房門，足以生損害於他人，處拘
役拾伍日，如易科罰金，以新臺幣壹仟元折算壹日。
    事  實
一、甲○○因與丁○○間機車買賣糾紛而不滿，(一)於民國96 年8
    月19日23時許，在臺北巿士林區○○路150 號臺北巿立士林
    高級商業職業學校（下稱士林高商）門口，基於傷害故意，
    持機車避震器毆打丁○○，致其受有頭部外傷併頭皮撕裂傷
    、左前臂鈍挫傷之傷害；(二)於96年12月22日某時，前往丁○○位於臺北市○○路5 號3 樓（起訴書誤載為臺北市○○路
    103 號1 樓，業經蒞庭檢察官於審理中當庭更正）住處，因
    丁○○不願出房間，甲○○遂基於毀損故意，以腳踹之方式
    損壞房門，致該房門之木板破裂、喇叭鎖鬆脫、無法正常開
    關，足以生損害於丁○○。
二、案經丁○○訴由臺北巿政府警察局士林分局報告臺灣士林地
    方法院檢察署檢察官聲請以簡易判決處刑（96年度偵字第14
    876 號），本院士林簡易庭受理後（97年度士簡字第709 號
    ），認不宜以簡易判決處刑，改依通常程序審理。
    理  由
甲、本件當事人對於本院認定事實所引用之證據資料，於本院審
    理中陳明同意引用為本案證據（見本院97年9 月14日準備程
    序筆錄、97年12月10日審理筆錄），本院審酌該等言詞供述
    及書面作成時之情況認為適當，依刑事訴訟法第159 條之5
    之規定，均有證據能力，合先敘明。
乙、傷害部分：
一、訊據被告甲○○矢口否認有何傷害犯行，辯稱：伊沒有打告
    訴人，96年8 月19日晚間11時許伊在桃園，伊於當日下午4
    、5 點與女友在桃園火車站吃飯，接著在桃園逛街，晚上10
    、11點左右去桃園市花語汽車旅館，隔天中午12點退房後才
    回臺北云云。
二、經查，被告如事實欄一、(一)所述之傷害犯行：
(一)、業據證人即告訴人丁○○於審理中證稱：被告先前在奇摩家
    族網站向伊購買車號CSF-009 的機車，錢已經付清，伊車子
    已交給被告，但尚未過戶時，車子遺失，被告要求伊陪他去
    報案，被告有要求伊退全額車款新臺幣3 萬4 千元，但伊沒
    有退他；96年8 月19日晚上11點多伊到士林高商，因為伊在
    網路拍賣東西，前1 天有1 個男子向伊要電話，於96年8 月
    19日晚上打電話給伊說要買HID 大燈，伊當時使用女友乙○○0000000000的行動電話，雙方約晚上11點在士林高商見面
    ，當天乙○○與伊同行，在前往現場途中還有接到買方打了
    2 、3 次電話問伊說快到了沒，到現場後就沒有再打電話；
    當天晚上伊到現場時，有看到1 臺黑色YAMAHA的機車，因為
    當時都沒有人，所以伊有注意到這臺車，有個戴全罩式安全
    帽的人站在旁邊，伊等了約10幾分鐘買家都沒有出現，也沒
    有打電話給伊，後來伊跨上機車準備要走的時候，該戴全罩
    式安全帽的人衝向伊，手上拿著類似避震器的東西敲伊的頭
    2 、3 下，伊有反抗造成手也有受傷，他說了1 句「幹，偷
    我的車」，該人起碼有175 至180 公分、身材瘦，戴著全罩
    式安全帽，護目鏡有掀開，但伊沒有仔細看，伊當時因為頭
    流血還沒有想到是甲○○，後來他騎車離去時有慢慢騎，還
    回頭看伊狀況，伊看到車牌是CSF- 187，就叫乙○○記下來
    ，後來伊先去就醫，在醫院時聯想對方跟伊講的話，且之前
    伊賣車時乙○○在場，她聽過被告的聲音，乙○○也說她覺
    得那個聲音是甲○○的聲音，伊去派出所後將車號提供給警
    方，也查出車是甲○○使用的車；伊報案後回到家用即時通
    找要買大燈的買家，伊問說你是不是甲○○，對方說「活該
    、死好」之類的話，伊有說伊去報警了，該買家後續也沒有
    再跟伊聯絡；伊之前與甲○○交易時有留過他的電話，後來
    因為伊換電話，所以就不知道他的電話號碼等語（見本院97
    年12月10日審理筆錄）綦詳；
(二)、核與證人即丁○○之女友乙○○於審理中與丁○○隔離詰問
    後證稱：丁○○是伊男友，甲○○是他有與丁○○買車才知
    道此人，丁○○賣車時伊曾陪他去見過甲○○；96年8 月19
    日晚上伊有與丁○○一起去士林高商賣東西，是丁○○與對
    方約好，叫伊陪他去的；到士林高商後，在等人時丁○○就
    被打了，是個騎乘125 機車的人，身高約180 公分，體型瘦
    ，伊有聽見他問說是不是丁○○，就開始動手了，他拿一個
    約20公分的東西追打，有打到丁○○的頭，該人戴著全罩式
    安全帽，他正要離開時伊有看見他的眼睛與鼻子，伊就聯想
    到是甲○○，丁○○也有告訴伊看到該人所騎乘機車之車號
    ，後來伊陪同丁○○去就醫，在醫院時伊跟丁○○說伊覺得
    可能是甲○○；0000000000是伊申請的電話，丁○○向伊借
    去用過等情（見本院97年12月10日審理筆錄），均無不合；
(三)、且查告訴人於警詢中即指稱目擊傷害伊之人騎乘車號CSF-18
    7 重型機車等語（見偵查卷第10頁警詢筆錄），而該車號經
    警查詢車籍結果，車主確為被告甲○○等情，有CSF-187 號
    機車車籍查詢基本資料1 紙附卷可稽（見偵查卷第18頁）；
    又被告於警詢中自陳其平日使用之0000000000號行動電話（
    見偵查卷第11頁被告警詢筆錄之受詢問人電話號碼欄），經
    警嗣調閱雙向通聯記錄結果，該行動電話門號之登記人為被
    告之母魏楓玲，且於96年8 月19日案發當日22時04分、23時
    03分、23時54分，均曾發話至前述告訴人所使用之00000000
    00號行動電話，發話地點均在臺北縣、市，其中23時54分通
    話之基地臺位置即在接近案發地點士林高商附近之臺北市○○區○○路4 段360 號12樓樓頂等情，有0000000000號行動
    電話通聯調閱查詢單1 份在卷可考（見偵查卷第15至17頁）
    ；再告訴人指稱遭人攻擊頭部及以手反抗，致受有頭部外傷
    併頭皮撕裂傷、左前臂鈍挫傷之傷害等情，亦有新光吳火獅
    醫院乙種診斷證明書1 紙附卷可按（見偵查卷第21頁）。足
    認本件被告甲○○確係96年8 月19日在士林高商門口傷害告
    訴人之人無疑。
(四)、至被告雖另辯稱：案發當時伊人在桃園花語汽車旅館住宿；
    當日伊並未使用CSF- 187號機車及0000000000號行動電話，
    車子應該是停在伊北投家裡，電話應該是放在車廂云云（見
    本院97年12月10日審理筆錄）。惟查：１、卷附桃園市花語
    汽車旅館檢附之旅客登記簿及收據等件，雖顯示被告曾於96
    年8 月19日辦理住宿登記等情（見偵查卷第62至65頁），惟
    該旅客登記簿上並未記載詳細入宿時間，復經該旅館經理蔡
    思惠於警詢中證稱：花語汽車旅館有2 處出入口，旅客在住
    宿期間有無外出無法確認等語（見偵查卷第30頁警詢筆錄）
    ，衡以桃園市與臺北市之地理距離並非至遙，縱本件被告曾
    於案發當日不詳時間入宿該旅館，仍無法排除被告於案發時
    至案發地點攻擊告訴人之可能；２、又被告固稱其所有之車
    號CSF- 187號重型機車於案發當日係停在家中，然此節並無
    任何證據可實其說；且被告稱其置於車廂內之0000000000號
    行動電話，於96年8 月19日案發當日晚間，除如前述曾發話
    至告訴人所使用之0000000000號行動電話外，另曾於當日21
    時59分、23時01分、23時18分與0000000000號行動電話，及
    於22時40分與0000000000號行動電話，及於23時27分與0000
    000000號行動電話通話，而證人即0000000000號行動電話使
    用人丙○○、0000000000號行動電話使用人張瑋仁、000000
    0000號行動電話使用人謝睿達，於警詢、偵查中均證稱：00
    00000000號行動電話平日均由被告使用，除被告女友偶爾曾
    代接外，並無印象有其他人使用等語，證人丙○○復證稱：
    被告曾於96年8 月19日晚上以0000000000號行動電話與伊聯
    絡，被告告知要和別人吵架，他說對方很白目，叫伊找幾個
    人幫他忙，被告有說他人在士林附近，人找好後再打給他，
    後來伊於23時18分回電被告稱伊工作忙走不開等語（見偵查
    卷第49至59頁警詢筆錄、74至75頁偵訊筆錄、本院97年12月
    10日審理筆錄），本件0000000000號行動電話於案發當日係
    被告使用之事實甚明。被告所辯均無可採，不足推翻本院前
    述認定。
(五)、綜上，被告此節傷害犯行，事證明確，應依法論科。
三、論罪科刑：
    核被告所為，係犯刑法第277 條第1 項之傷害罪。爰審酌被
    告因細故即毆打告訴人，犯罪後復未坦承犯行、飾詞圖卸，
    未見悔意，且迄未與告訴人達成和解，暨告訴人之傷勢、被
    告之生活狀況、品行、智識程度等一切情狀，量處有期徒刑
    4 月，並諭知易科罰金之折算標準，以資懲戒。
丙、毀損部分：
一、訊據被告甲○○坦承如事實欄一、(二)所述之毀損犯行，核與
    證人即告訴人丁○○於偵查及審理中指證之情節相符（見偵
    查卷第29頁偵訊筆錄、本院97年12月10日審理筆錄），並有
    房門毀損相片1 紙附卷可稽（見偵查卷第34頁），足認被告
    於審理中出於任意性之自白，與事實相符而堪採信。被告此
    節毀損犯行，事證明確，應依法論科。
二、論罪科刑：
    核被告所為，係犯刑法第354 條之普通毀損罪。爰審酌被告
    於犯罪後坦認上情不諱，惟就和解金額與告訴人尚未達成共
    識，暨告訴人房門受損之情狀、被告之生活狀況、品行、智
    識程度等一切情狀，量處拘役15日，並諭知易科罰金之折算
    標準，以資警惕。
據上論斷，應依刑事訴訟法第452 條、第284 條之1 、第299 條
第1 項前段，刑法第277 條第1 項、第354 條、第41條第1 項前
段，刑法施行法第1 條之1 ，判決如主文。
本案經檢察官張紜瑋到庭執行職務
中    華    民    國    97    年    12    月    30    日
                  刑事第五庭法  官  孫曉青
以上正本證明與原本無異。
如不服本判決應於收受判決後10日內向本院提出上訴書狀，並應
敘述具體理由；其未敘述上訴理由者，應於上訴期間屆滿後20日
內向本院補提理由書 (均須按他造當事人之人數附繕本)「 切勿
逕送上級法院」。
                            書記官  彭莉婷
中    華    民    國    97    年    12    月    30    日
附錄本案論罪科刑法條全文：
中華民國刑法第277條
傷害人之身體或健康者，處3 年以下有期徒刑、拘役或1 千元以
下罰金。
犯前項之罪因而致人於死者，處無期徒刑或7 年以上有期徒刑；
致重傷者，處3 年以上10年以下有期徒刑。
中華民國刑法第354條
毀棄、損壞前二條以外之他人之物或致令不堪用，足以生損害於
公眾或他人者，處2 年以下有期徒刑、拘役或500 元以下罰金。


司法院資訊處製作；財團法人民間司法改革基金會備份。
